【裁判字號】    97,上訴,5410
【裁判日期】    971125
【裁判案由】    毒品危害防制條例
【裁判全文】
臺灣高等法院刑事判決                97年度上訴字第5410號
    上  訴  人
    即  被  告  甲○○
上列上訴人因毒品危害防制條例案件，不服臺灣基隆地方法院97
年度訴字第1245號，中華民國97年9月30日第一審判決（ 起訴案
號：臺灣基隆地方法院檢察署97年度毒偵字第1696號），提起上
訴，本院判決如下：
    主  文
上訴駁回。
    理  由
一、依刑事訴訟法第350條、第361條、第362條、第367條規定，
    不服地方法院之第一審判決而上訴者，須提出上訴書狀，並
    應敘明具體理由，為上訴必備之程式；其所提出之書狀未敘
    述上訴理由，或僅曾以言詞陳述上訴理由者，均應於上述期
    間屆滿後20日內補提理由書於第一審法院。第一審法院經形
    式審查，認逾期未補提上訴理由者，應定期間先命補正；逾
    期未補正者，為上訴不合法律上之程式，應以裁定駁回。倘
    已提出上訴理由，但所提非屬具體理由者，則由第二審法院
    以上訴不合法律上之程式，判決駁回。而所謂具體理由，必
    係依據卷內既有訴訟資料或提出新事證，指摘或表明第一審
    判決有何採證認事、用法或量刑等足以影響判決本旨之不當
    或違法，而構成應予撤銷之具體事由，始克當之（例如：依
    憑證據法則具體指出所採證據何以不具證據能力，或依憑卷
    證資料，明確指出所為證據證明力之判斷如何違背經驗、論
    理法則）；倘僅泛言原判決認定事實錯誤、違背法令、量刑
    失之過重過輕微，而未依上揭意旨指出具體事由，或形式上
    雖已指出具體事由，然該事由縱使屬實，亦不足以認為原判
    決有何不當或違法者（例如：對不具有調查必要性之證據，
    法院未依聲請調查亦未說明理由，或援用證據不當，但除去
    該證據仍應為同一事實之認定），皆難謂係具體理由，俾與
    第二審上訴制度旨在請求第二審法院撤銷、變更第一審不當
    或違法之判決，以實現個案救濟之立法目的相契合，並節制
    濫行上訴（最高法院97年度台上字第892號判決參照）。 又
    第二審法院認為上訴書狀未敘述理由， 依刑事訴訟法第367
    條但書規定，始應定期間命其補正。如認上訴書狀已敘述理
    由，但其理由非屬具體，其所為上訴，即不符上訴之法定要
    件，自得逕行判決駁回，無定期命補正問題（最高法院97年
    度台上字第3599號判決參照）。
二、經查：本件原判決依上訴人即被告甲○○於原審之自白、被
    告為警採集之尿液檢體經送臺灣尖端先進生技醫藥股份有限
    公司檢驗，確呈海洛因代謝物嗎啡、可待因之陽性檢驗結果
    ，有該公司97年7月18日出具之濫用藥物檢驗報告及 基隆市
    警察局第一分局偵辦毒品案件尿液檢體對照表附卷可按，復
    有查獲現場照片可參，且扣案之白色粉末1小包（ 驗餘淨重
    0.0929公克）經鑑定後，含有第一級毒品海洛因之成分，此
    有交通部民用航空局航空醫務中心 97年8月21日航藥鑑字第
    0974270號毒品鑑定書在卷足憑， 並以被告施用毒品之前科
    歷程，認公訴人逕予追訴，並無不合，認定被告有施用第一
    級毒品海洛因1次之犯行。並審酌被告被告經觀察、勒戒 ，
    並經刑罰矯治後，竟未戒除毒癮之惡習，而再三施用毒品，
    顯認缺乏戒斷決心，然其所為僅屬戕害自身之行為，未侵犯
    其他法益，受有期徒刑之宣告 (構成累犯)， 且於原審審判
    時坦認犯行，犯後態度尚屬良好等一切情狀，量處有期徒刑
    7月，對於本件扣案之白色粉末（驗餘淨重0.0929公克） ，
    確為第一級毒品海洛因，並予宣告沒收銷燬之；對於毒品之
    包裝袋1只， 認為被告所有供持有第一級毒品犯罪所用之物
    ，亦依法宣告沒收。均已詳敘其所憑證據、認定理由及量刑
    依據。從形式上觀察，原判決並無認定事實錯誤、量刑瑕疵
    或違背法令之情形。被告上訴理由主張其坦承犯行，惟認被
    告已知悔改，且去喝美沙酮戒毒，請求給予從輕量刑機會云
    云，非但空泛無據，且未指摘原判決關於認定事實、適用法
    律及量刑等項，有何具體違法或不當。揆諸上開說明，顯然
    置原判決已經明白論斷審酌、說明之事項於不顧，意在拖延
    訴訟，自形式上觀察，核非足以動搖原判決之具體理由，依
    照上揭說明，應認其上訴為不合法律上之程式，予以駁回，
    並不經言詞辯論為之。
據上論斷，應依刑事訴訟法第367條前段、第372條，判決如主文
。
中    華    民    國    97    年    11    月    25    日
            刑事第４庭    審判長法  官  陳筱珮
                                法  官  鄭水銓
                                法  官  周煙平
以上正本證明與原本無異。
如不服本判決，應於收受送達後10日內向本院提出上訴書狀，其
未敘述上訴之理由者並得於提起上訴後10日內向本院補提理由書
（均須按他造當事人之人數附繕本）「切勿逕送上級法院」。
                                書記官  魏淑娟
中    華    民    國    97    年    11    月    26    日


司法院資訊處製作；財團法人民間司法改革基金會備份。
